臺灣高等法院刑事判決
110年度交上易字第174號
上  訴  人  
即  被  告  蔡聖權



上列上訴人因公共危險案件，不服臺灣桃園地方法院109年度審
交易字第490號，中華民國109年12月30日第一審判決（起訴案號
：臺灣桃園地方檢察署109年度偵字第30023號），提起上訴，本
院判決如下：
    主  文
原判決撤銷。
甲○○駕駛動力交通工具，而有吐氣所含酒精濃度達每公升零點
貳伍毫克以上情形，累犯，處有期徒刑陸月，如易科罰金，以新
臺幣壹仟元折算壹日。
    犯罪事實
一、甲○○前因公共危險案件，經法院判處罪刑，詎不知悔改，於
    民國109年8月21日晚間6時許起至同日晚間8時許止，在桃園
    市八德區介壽路某處飲用啤酒2罐後，未待酒精代謝完畢，
    猶處於吐氣所含酒精濃度達每公升0.25毫克以上之狀態，仍
    基於酒後駕駛動力交通工具之犯意，於同日晚間11時許，自
    該處駕駛車牌號碼00-0000號自用小客車上路，嗣於同日晚
    間11時37分許，行經桃園市○○區○○街00號前，因注意力及反
    應能力受體內酒精成分影響而降低，不慎撞及游國安所有停
    放於路旁之車牌號碼0000-00號自用小客車（無人受傷），
    經警據報到場處理，於翌日（22）凌晨0時1分許，測得其吐
    氣所含酒精濃度達每公升0.92毫克，而查悉上情。
二、案經桃園市政府警察局桃園分局報請臺灣桃園地方檢察署檢
    察官偵查起訴。
    理  由
壹、證據能力：
    按被告以外之人於審判外之陳述，雖不符刑事訴訟法第159
    條之1至第159條之4之規定，而經當事人於審判程序同意作
    為證據，法院審酌該言詞陳述或書面陳述作成時之情況，認
    為適當者，亦得為證據。又當事人、代理人或辯護人於法院
    調查證據時，知有第159條第1項不得為證據之情形，而未於
    言詞辯論終結前聲明異議者，視為有前項之同意，同法第15
    9條之5亦有明定。查本件檢察官、上訴人即被告甲○○（下稱
    被告）就本判決，下列所引被告以外之人於審判外陳述之證
    據能力迄至言詞辯論終結，均未聲明異議，本院審酌該些供
    述證據作成時，核無違法取證或其他瑕疵，認為以之作為本
    案之證據屬適當，自有證據能力。其餘資以認定被告犯罪事
    實之非供述證據，均查無違反法定程序取得之情形，依刑事
    訴訟法第158條之4反面規定，亦具證據能力。
貳、實體方面：
一、上揭事實，業經被告甲○○於警詢、偵查、原審及本院審理時
    均坦認不諱，核與證人游國安於警詢中之證述情節相符（見
    109年度偵字第30023號卷，下稱偵卷，第27至30頁），並有
    桃園市政府警察局交通事故當事人酒精測定紀錄表、舉發違
    反道路交通管理事件通知單、桃園分局道路交通事故現場圖
    、道路交通事故調查報告表（一）、（二）、現場及車損照
    片等在卷可稽（見偵卷第33、35、37、39、41、49至52頁）
    ，足認被告前揭任意性自白與事實相符；綜上，本案事證明
    確，被告上開犯行洵堪認定，應依法論罪科刑。
二、論罪：
  ㈠核被告所為，係犯刑法第185條之3第1項第1款之駕駛動力交
    通工具，而有吐氣所含酒精濃度達每公升0.25毫克以上情形
    之公共危險罪。
  ㈡被告前於105年間因公共危險案件，經臺灣高雄地方法院以10
    5年度交簡字第5113號判決判處有期徒刑6月、併科罰金新臺
    幣（下同）1萬元確定，而於107年3月5日易科罰金執行完畢
    一節，有本院被告前案紀錄表1份存卷可參，其於受徒刑執
    行完畢後5年內，故意再犯本件有期徒刑以上之罪，為累犯
    ，另審酌釋字第775號解釋意旨，認被告前業因公共危險案
    件經法院判處罪刑，竟再次為本件公共危險犯行，顯然忽視
    法律禁令，對刑罰反應力薄弱，有延長矯治期間之必要，應
    依刑法第47條第1項規定，加重其刑。
三、撤銷改判之理由：　　
　㈠原審就被告上揭犯行，認事證明確，據以論罪科刑，固非無
    見。然按刑罰之量定，雖屬法院自由裁量之職權行使，但刑
    事審判之量刑，旨在實現刑罰權之分配的正義，故法院對科
    刑判決之被告量刑，應符合罪刑相當原則，使罰當其罪，以
    契合人民之法律感情，此所以刑法第57條明定科刑時應審酌
    一切情狀，尤應注意該條所列各款情形，以為科刑輕重之標
    準。原審未及審酌被告事後業與游國安達成和解、履行賠償
    ，對於因本案公共危險犯行所破壞之交通安全秩序盡力彌補
    ，原判決於量刑時未及審酌此項有利被告之事項，自有未當
    ，應由本院撤銷改判。
　㈡爰以行為人之責任為基礎，審酌有前述酒後駕車之公共危險
    罪前科紀錄，猶不知悔改，明知服用酒類，對意識能力具有
    不良影響，如酒後駕車，對一般往來之公眾及駕駛人自身皆
    具有高度危險性，竟漠視自身安危，且罔顧公眾安全，於服
    用酒類後，未待酒精代謝完畢，於其呼氣酒精濃度達每公升
    0.92毫克之情形下，仍貿然駕駛動力交通工具行駛於道路上
    ，侵害道路交通往來之安全，造成游國安車輛之輕微車損，
    其所為實屬不當，本應受有相當程度之嚴懲非難；惟兼衡被
    告犯後坦承犯行之態度，且業已賠償游國安彌補其錯失，參
    以其犯罪之動機、目的、手段、非於飲酒後立即駕車上路之
    情節、國小畢業之智識程度、目前從事臨時工、月入2至3萬
    元、有1名未成年子女需扶養、家庭經濟狀況勉持之生活狀
    況、駕駛之交通工具、被告之呼氣酒精測定濃度，及距前次
    酒駕行為時點已約4年、並非短期內一再觸犯本罪等等一切
    情狀，量處如主文第2項所示之刑，並諭知如易科罰金之折
    算標準，以示懲儆。　　 
據上論斷，應依刑事訴訟法第369條第1項前段、第364條、第299
條第1項前段，刑法第185條之3第1項第1款、第47條第1項、第41
條第1項前段，刑法施行法第1條之1第1項，判決如主文。
本案經檢察官楊挺宏提起公訴，檢察官壽勤偉到庭執行職務。
中　　華　　民　　國　　110 　年　　8 　　月　　19　　日
                  刑事第十一庭  審判長法　官  周煙平
                                      法　官  吳炳桂
                                      法　官  陳俞伶
以上正本證明與原本無異。
不得上訴。
                                       書記官  朱家麒
中　　華　　民　　國　　110 　年　　8 　　月　　19　　日
附錄：本案論罪科刑法條全文
中華民國刑法第185 條之3
駕駛動力交通工具而有下列情形之一者，處2 年以下有期徒刑，
得併科20萬元以下罰金：
一、吐氣所含酒精濃度達每公升零點二五毫克或血液中酒精濃度
    達百分之零點零五以上。
二、有前款以外之其他情事足認服用酒類或其他相類之物，致不
    能安全駕駛。
三、服用毒品、麻醉藥品或其他相類之物，致不能安全駕駛。
因而致人於死者，處3 年以上10年以下有期徒刑；致重傷者，處
1 年以上7 年以下有期徒刑。
曾犯本條或陸海空軍刑法第54條之罪，經有罪判決確定或經緩起
訴處分確定，於5 年內再犯第1 項之罪因而致人於死者，處無期
徒刑或5 年以上有期徒刑；致重傷者，處3 年以上10年以下有期
徒刑。